# 股改时，未分配利润的处理

提问人：水无颜 时间：2015-01-04 12:48:13
股改时，未分配利润要转为股本，并部分进入资本公积。这对于自然人股东来说，需要缴纳个人所得税。 如果，未分配利润不转为股本，相当于股改后作为滚存利润与以后的股东共同分享，这就避免了缴纳个人所得税。这样行吗？ 请各位大侠支招。 谢谢！

回答人：chenyiwei
这种做法严格来说不符合“整体折股变更”即“以原有限责任公司经审计的基准日帐面净资产整体折股变更为股份有限公司”的要求，因为至少有一部分留存收益没有参与折股，这部分留存收益有可能在今后被作为股利进行分配，从而影响到投入股份公司的净资产的完整性。因此从法律角度不赞同主帖中的处理方法。

提问人：吕振倩 时间：2016-03-14 13:40:15
陈老，您好！实务操作中，个人股东为了免交个税，大多数人会将有限阶段的留存收益转入股份公司的资本公司， 学生有几个问题想请教您。 1 、有限公司留存收益转入股份公司资本公积，计入“股本溢价”，还是“其他资本公积”？ 2 、如果计入资本溢价，上市公司及新三板挂牌公司资本溢价转增股份是免税的，那么这部分溢价在公司挂牌后转增股本，需要交纳个人所得税吗？ 谢谢

回答人：chenyiwei
1 、股本溢价。 2 、我理解不论在什么环节缴纳，都有且仅有一次纳税义务。具体请咨询主管税务机关和税务专业人士。